# 有关财务报告租赁和资本承诺披露的问题

提问人：Qriicou 时间：2010-02-19 21:15:21
租赁承诺：如果我 12 月 31 日签订 3 年租赁合同，而 3 年租金一次性预付，那么我年末应披露的租赁承诺是 3 年的租金，还是并无租赁承诺需要披露？ 资本承诺：如果我已签合同金额为 100 万元，已将合同 100 万元全额计入资产，未付合同款已计入其他应付款，那么年末是否还有资本承诺需要披露？
问题关键貌似是：不知道承诺的披露是完全以现金流为准，还是要去掉已经入报表的项目 读了一下准则，还是不能理解，请各位帮忙指点下，非常感谢！！！

回答人：chenyiwei
回复 沙发 aegis 的帖子赞同。附注中承诺事项的披露一般仅限于尚不符合会计确认和计量条件，因而尚未在帐内反映的承诺事项。

提问人：airbit 时间：2013-03-11 20:43:24
回复 chenyiwei 的帖子
陈版，您好！
请教资本承诺和租赁的相关规定在哪个准则可以查到？谢谢！

回答人：chenyiwei
租赁承诺的相关披露规定在《企业会计准则第 21 号——租赁》中。资本支出承诺的披露要求在 30 号财务报表列报准则指南后附的报表附注格式要求中。

提问人：airbit 时间：2013-08-25 21:12:47
谢谢陈版！
查了准则 30 号的指南，关于资本支出承诺的规定异常简单，定义、范围、格式等各要素好像都没有。 IFRS是否有专门的规定可供借鉴？谢谢！

回答人：chenyiwei
建议你参考四大国际出的IFRS财务报表示例。这是每年有更新的。最新的一般可以在各家四大的官网上下载到。

提问人：zico9999 时间：2013-08-26 09:07:28
请教版主：内控审计报告和年度审计报告如果由同一家会计师事务所出具，事务所是否应当派遣不同的人员进行审计？我记得四大是完全不同的 2 个部门，而目前内资所完全就是一批人，也不知道他们弄的怎么样（感觉就是以前的内控测试稍微细化点）！

回答人：chenyiwei
内控审计和财务报表审计都是鉴证业务，遵循同样的独立性要求，彼此不属于不相容业务，因此理论上由同一个团队执行也不违反执业准则和职业道德守则。但在四大内部专业分工较为细化的情况下，内控审计一般是由专门的风险管理服务部门（如EY的BRS、DTT的ERS等）实施的，这相对而言有助于提升专业胜任能力和服务质量。有理由相信未来随着内资所的发展，这种细化的专业分工也会在内资所出现。
另外，内部控制审计是需要一套专门的审计方法作为支持的，绝不仅仅是把内控测试做的细一点。

提问人：wufaxian 时间：2017-09-03 19:35:30
那么资本承诺 5000 万（例如认缴某个风投基金的资本承诺。资金一般在若干年内分批支付）。这种情况资本承诺记录在资产负债表的哪个科目下呢？未付余额是否就在其他应付款当中呢？

回答人：chenyiwei
这种承诺除非构成亏损合同，不会在表内反映。

提问人：wufaxian 时间：2017-09-04 13:36:42
那么资本承诺 5000 万（例如认缴某个风投基金的资本承诺。资金一般在若干年内分批支付）。这种情况资本承诺记录在资产负债表的哪个科目下呢？未付余额是否就在其他应付款当中呢？
chenyiwei 这种承诺除非构成亏损合同，不会在表内反映。
老师，这是因为会计准则的规定。所以资本承诺不上表记录。如果抛开准则，在我们做评估的时候（假设资本承诺没有亏损）。那么我们应该如果看待这 5000 万的资本承诺呢？例如，看成 5000 的资产？或者看成 5000 万的或有负债，其他应付款。或者干脆看成5000 万的费用（因为风投基金是高风险。按照保守原则。一次性记为费用。就像买彩票。）

回答人：chenyiwei
我理解，如果该项承诺是亏损合同，则评估其预计负债价值；如果反过来，该基金已经盈利而A公司享有按面值（ 1 元/股）入股该基金的权利，则应就其有权在投资后享有的浮盈在A的价值评估中予以考虑，但会计上不确认。

回答人：chenyiwei
如果假设资本承诺无亏损，则将其一次性计入费用如何解释？